【裁判字號】    87,易,629
【裁判日期】    890114
【裁判案由】    竊盜
【裁判全文】
臺灣宜蘭地方法院刑事判決                          八十七年度易字第六二九號
    公  訴  人  臺灣宜蘭地方法院檢察署檢察官
    被      告  丙○○
右列被告因竊盜案件，經檢察官提起公訴（八十七年度偵字第三五四二號），本院判
決如左：
    主  文
丙○○竊盜，處拘役伍拾日。
    事  實
一、丙○○意圖為自己不法之所有，於民國八十七年十月三日十五時許，在臺北縣汐
    止鎮○○路二十巷十三號丁○○住處，趁丁○○疏於注意之際，徒手竊取丁○○
    所有ＮＯＫＩＡ六一一０型行動電話一支及丁○○持有之發票人許銘德所簽發，
    以台北縣深坑鄉農會為付款人，帳號為00000000之六號，支票號碼分別
    為ＦＡ0000000、ＦＡ0000000及ＦＡ0000000，面額分別
    為新臺幣（下同）四萬元、二萬一千六百元、及三萬元之支票三紙。嗣於八十七
    年十月六日為警在宜蘭縣宜蘭市○○路口查獲，扣得前開行動電話一支（已發還
    丁○○）。
二、案經宜蘭縣警察局宜蘭分局報請臺灣宜蘭地方法院檢察署檢察官偵查起訴。
    理  由
一、訊據被告丙○○對於右揭犯行坦承不諱，核與被害人丁○○於警訊及本院調查時
    指述之情節相符，另有贓物認領保管單一紙附卷可稽。事證明確，被告犯行應堪
    予認定。
二、核被告所為係犯刑法第三百二十條第一項之竊盜罪。爰審酌被告雖經本院二次通
    緝到案，品行非佳，惟於犯後已將所竊得之行動電話及支票悉數歸還被害人，此
    經被害人丁○○於本院八十八年一月二十九日調查時到庭陳述屬實，且尚能坦承
    犯行及其他犯罪之動機、目的、手段、對被害人財產法益所生之危害等一切情狀
    ，量處如主文所示之刑，以示懲儆。
三、公訴意旨另以：被告另於八十七年九月三十日上午十時許，在宜蘭縣礁溪鄉○○
    路九十八號乙○○住處，竊得乙○○所有之大門鑰匙一支。訊據被告堅決否認有
    上開犯行，辯稱：鑰匙是乙○○之子甲○○交給伊的，並非伊所竊得等語。經查
    ，被告係被害人乙○○之子甲○○之女友，約於八十七年十月初甲○○帶被告至
    被害人前開住處同住等情，業據被害人乙○○迭於警訊及本院調查時指述甚詳，
    乙○○於本院調查時復指稱：渠於事後聽甲○○說鑰匙係他交給被告的，是因一
    時找不到鑰匙才於警訊時說是被告拿走的等語，至甲○○雖經本院傳拘無著，然
    甲○○既與被告二人為男女朋友之關係，則前述被害人所指稱之情節亦符常理，
    此部分不能證明被告犯罪，此外復查無其他積極證足資證明被告此部分之犯行，
    原應為無罪之諭知，惟公訴意旨既認此部分之事實與前開有罪部分有連續犯之裁
    判上一罪關係，爰不另為無罪判決之諭知，附此敘明。
據上論斷，應依刑事訴訟法第二百九十九條第一項前段，刑法第三百二十條第一項，
罰金罰鍰提高標準條例第一條前段，判決如主文。
本案經檢察官吳慧蘭到庭執行職務
中      華      民      國      八十九    年      一     月    十四     日
                                        臺灣宜蘭地方法院刑事庭
                                            法  官  張  軒  豪
右正本證明與原本無異。
如不服本判決，應於判決送達後十日內向本院提出上訴狀。（應附繕本）
                                            書記官  莊  錫  聰
中      華      民      國      八十九    年      一     月    十七     日
刑法第三百二十條第一項
意圖為自己或第三人不法之所有，而竊取他人之動產者，為竊盜罪，處五年以下有期
徒刑、拘役或五百元以下罰金。


司法院資訊處製作；財團法人民間司法改革基金會備份。
